【裁判字號】    92,訴緝,114
【裁判日期】    920625
【裁判案由】    偽造文書
【裁判全文】
臺灣高雄地方法院刑事判決                        九十二年度訴緝字第一一四號
    公  訴  人  臺灣高雄地方法院檢察署檢察官
    被      告  甲○○
右列被告因偽造文書案件，經檢察官提起公訴（八十九年度偵字第八五九九、一○五
二四號），及移
本院判決如左：
    主  文
甲○○共同行使偽造私文書，足以生損害於他人，處有期徒刑拾月。
偽造之卡面上為華僑商業銀行卡號：四五六三、一八○一、四三一○、一三○二號之
信用卡（原為花旗銀行所發行之信用卡）壹張、偽造之卡面上為第一商業銀行卡號：
四五一八、四八○○、一三八四、一二○一號信用卡（原為大眾銀行所發行之信用卡
）壹張、及筆記型電腦、讀卡機、螢幕機、燒錄機、電腦主機、印表機各壹台、側錄
機壹組、磁片貳塊、信用卡肆張、鍵盤壹個，均沒收。
    事  實
一、甲○○與劉啟揚（業已審結）、史榮智（另行通緝）共同基於偽造私文書後加以
    行使，並意圖為自己不法所有之詐欺取財犯意聯絡，於民國八十九年四月十五日
    上午，由劉啟揚與史榮智共同前往高雄市○○區○○路六十巷二弄一號六樓甲○
    ○租住處，提供某不明卡號資料予甲○○，而由甲○○偽造華僑商業銀行卡號：
    四五六三、一八○一、四三一○、一三○二號信用卡（原為花旗銀行所發行之信
    用卡，持卡人姓名：王雲端），及偽造第一商業銀行卡號：四五一八、四八○○
    、一三八四、一二○一號信用卡（原為大眾銀行所發行之信用卡，持卡人姓名：
    黃政賢）各乙張，隨即交予劉啟揚與史榮智，而由史榮智在上開二張信用卡背面
    偽簽「陳啟榮」之簽名各乙枚，足生損害於王雲端、黃政賢、「陳啟榮」、花旗
    銀行及大眾銀行。史榮智旋於同（十五）日上午十時多，持該偽造之第一商業銀
    行信用卡前往高雄縣鳳山市○○路十四之三號黃永彬所開設之「彩森電訊科技有
    限公司（下稱彩森公司）」，刷卡消費購買摩托羅拉廠型號三六八八行動電話乙
    支（價格新台幣（下同）一萬九千元），而因該偽造之信用卡無法執行刷卡動作
    ，致未能得手；史榮智即向黃永彬稱下午再持信用卡前來購買，嗣因銀行得知該
    無法執行交易之信用卡係屬偽卡，乃緊急通知黃永彬注意，黃永彬因而報警處理
    。迨同日下午四時許，劉啟揚與史榮智共同持前開另一張偽造之華僑商業銀行信
    用卡，又前往彩森公司，本欲刷卡消費購買行動電話二支，然尚未出示偽卡行使
    時，即為埋伏之員警當場查獲，並自史榮智身上扣得上開偽造之華僑商業銀行信
    用卡乙張，及自劉啟揚所駕駛之車牌號碼ＸＱ─五五七八號自小客車駕駛座上遮
    陽板內扣得上開偽造之第一商業銀行信用卡乙張。嗣於同年四月二十六日下午四
    時十分許，為警循線在上址甲○○租住處搜索扣得用以偽造信用卡之筆記型電腦
    、讀卡機、螢幕機、燒錄機、電腦主機、印表機各乙台、側錄機一組、磁片二塊
    、測試用不明卡片四張、鍵盤乙個等物。
二、案經高雄縣警察局鳳山分局移送台灣高雄地方法院檢察署檢察官偵查起訴。
    理  由
一、訊據被告甲○○固坦認於八十九年四月十五日上午，在高雄市○○區○○路六十
    巷二弄一號六樓其租住處，由史榮智提供某不明卡號資料，並卡面上為華僑商業
    銀行卡號：四五六三、一八○一、四三一○、一三○二號、及卡面上為第一商業
    銀行卡號：四五一八、四八○○、一三八四、一二○一號信用卡各乙張，而由其
    以上開扣案之電腦相關設備，將前開史榮智所提供某不明卡號資料輸入上揭二張
    信用卡之事實不諱，惟矢口否認上揭犯行，辯稱：當時係史榮智稱欲向伊購買高
    低抗之磁性卡片寫入讀取裝置，並請伊測試效果給他看，而交付二張信用卡及一
    張紙條，紙條上寫了一些號碼，故伊即將該號碼輸入電腦，並經由電腦寫入卡片
    ，但伊不知該號碼做何使用，亦不知係為信用卡之內碼，而於測試後史榮智並無
    購買該高低抗之磁性卡片寫入讀取裝置，且伊亦無取得任何代價云云。惟查：
  (一)被告甲○○確有於八十九年四月十五日上午，在高雄市○○區○○路六十巷二弄
    一號六樓其租住處，由被告史榮智提供某不明卡號資料，並卡面上為華僑商業銀
    行卡號：四五六三、一八○一、四三一○、一三○二號、及卡面上為第一商業銀
    行卡號：四五一八、四八○○、一三八四、一二○一號信用卡各乙張，而由其以
    上開扣案之電腦相關設備，將前開史榮智所提供某不明卡號資料輸入上揭二張信
    用卡之事實，業據被告甲○○於警訊及偵、審時供承不諱，核與同案被告史榮智
    於警訊時供述之情節大致相符，並有上開偽造之信用卡二張、及被告甲○○所有
    用以偽造信用卡之筆記型電腦、讀卡機、螢幕機、燒錄機、電腦主機、印表機各
    乙台、側錄機一組、磁片二塊、測試用不明卡片四張、鍵盤乙個等物扣案可證。
    而扣案之上開信用卡二張，即卡面上為華僑商業銀行卡號：四五六三、一八○一
    、四三一○、一三○二號信用卡，原為花旗銀行所發行之信用卡，持卡人為王雲
    端，及卡面上為第一商業銀行卡號：四五一八、四八○○、一三八四、一二○一
    號信用卡，原為大眾銀行所發行之信用卡，持卡人為黃政賢，此據證人即被害人
    王雲端及黃政賢於警訊時證述屬實，並有花旗銀行台北分行九十年九月七日（九
    十）消管字第一九二一號函、及大眾銀行九十年九月三日卡發字第三六九號函附
    卷可稽；是上開扣案之信用卡二張，確均屬偽造之信用卡無訛。又被告史榮智確
    於八十九年四月十五日上午十時多，持該偽造之第一商業銀行信用卡前往高雄縣
    鳳山市○○路十四之三號黃永彬所開設之「彩森公司」，刷卡消費購買摩托羅拉
    廠型號三六八八行動電話乙支，而因該偽造之信用卡無法執行刷卡動作，致未能
    得手，被告史榮智即向黃永彬稱下午再持信用卡前來購買，而因銀行得知該無法
    執行交易之信用卡係屬偽卡，乃通知證人黃永彬注意，證人黃永彬因而報警處理
    ；後於八十九年四月十五日下午近四時許，被告劉啟揚駕駛車牌號碼ＸＱ─五五
    七八號自小客車搭載被告史榮智共同前往上開「彩森公司」，欲持前開另一張偽
    造之華僑商業銀行信用卡刷卡消費購買行動電話二支，尚未出示偽卡行使時，即
    為警當場查獲，並自被告史榮智身上扣得上開偽造之華僑商業銀行信用卡乙張，
    及自被告劉啟揚其所駕駛之自小客車駕駛座上遮陽板內扣得上開偽造之第一商業
    銀行信用卡乙張等情，業據被告史榮智於警訊及偵查時供承在卷，核與被告劉啟
    揚於警訊及偵、審時供述之情節大致相符，並經證人即「彩森公司」負責人黃永
    彬於警訊及偵查時證稱：於八十九年四月十五日上午十時許，被告史榮智持上開
    偽造之第一商業銀行信用卡，背面簽有「陳啟榮」姓名，前來伊店內欲刷卡消費
    ，以購買摩托羅拉廠型號三六八八行動電話乙支，價值一萬九千元，因被告史榮
    智所持上開信用卡無法執行刷卡，並經銀行來電告知伊該信用卡係偽卡，伊即將
    上開信用卡返還被告史榮智，：：：是（十五）日下午三時多許，被告史榮智先
    進入店內，：：：被告劉啟揚進來，即與被告史榮智一起看行動電話及向伊詢問
    機種，事先被告史榮智有打電話予伊，稱其與朋友也要購買乙支行動電話，講了
    約五分鐘左右，即為埋伏之警察查獲等語屬實。是此部分事實，堪信為真實。
  (二)被告史榮智於警訊及偵查時供稱：於八十九年四月十五日下午四時許，為警查獲
    之偽造華僑商業銀行卡號：四五六三、一八○一、四三一○、一三○二號及偽造
    第一商業銀行卡號：四五一八、四八○○、一三八四、一二○一號信用卡各乙張
    ，是經由劉啟揚介紹，並由劉啟揚與伊於該（十五）日上午十時許，共同前去高
    雄市○○區○○路六十巷二弄一號六樓甲○○租住處，向甲○○拿取上開二張偽
    造之信用卡，以為購物及借錢所用，事後再與甲○○結算報酬，而伊於是（十五
    ）日上午十時多，即持上開偽造之第一商業銀行信用卡，前往高雄縣鳳山市○○
    路十四之三號「彩森公司」，刷卡消費購買行動電話，因該卡被拒絕交易，而未
    能成功，伊即向該店人員表示下午再來等語。復被告甲○○於警訊及偵查時辯稱
    ：於八十九年四月十五日由劉啟揚與伊聯絡，後與史榮智共同前來伊上址租住處
    ，由史榮智提供所謂會員卡及資料予伊，請伊幫他們燒錄進磁卡內，他們就在上
    址中庭內等候，待伊燒錄完成後，即拿下去交予他們云云。準此，被告甲○○及
    史榮智於警訊及偵查時，均未提及有所謂欲購買高低抗之磁性卡片寫入讀取裝置
    ，並測試效果之事；是被告甲○○事後翻異前詞，辯稱：當時係史榮智稱欲向伊
    購買高低抗之磁性卡片寫入讀取裝置，並請伊測試效果給他看，而交付二張信用
    卡及一張紙條，紙條上寫了一些號碼，故伊即將該號碼輸入電腦，並經由電腦寫
    入卡片云云，應屬事後推諉之詞，不足採信。又本件係由被告甲○○偽造上開二
    張信用卡，交予被告史榮智及劉啟揚持以刷卡購物或借錢，事後再與被告甲○○
    分配所得，業據被告史榮智供承在卷，且被告史榮智係交予被告甲○○上開二張
    信用卡，並提供某不明卡號資料，以為被告甲○○寫入，已如前述，是被告甲○
    ○焉會不知所寫入之資料係信用卡之內碼？依上，被告甲○○所辯上情，顯係事
    後卸責之詞，尚難採信。
  (三)經核上述事證可知，於八十九年四月十五日上午，被告甲○○應與史榮智、劉啟
    揚共同基於偽造私文書後加以行使，並意圖為自己不法所有之詐欺取財犯意聯絡
    ，由被告劉啟揚與史榮智共同前往上開被告甲○○租住處，而由被告甲○○偽造
    上開二張信用卡，後於同（十五）日上午十時多及下午四時許，先後由被告史榮
    智、及被告劉啟揚與史榮智持上開偽造之第一商業銀行或華僑商業銀行信用卡，
    前往彩森公司，欲刷卡消費購買行動電話未得逞或尚未刷卡購物即被查獲等情，
    堪予認定。綜上所述，本件事證明確，被告甲○○上開犯行，洵堪認定。
二、按信用卡背面之電磁紀錄，在信用卡交易之過程，係特約商店與信用卡處理中心
    藉由電腦之連線處理，用以核對該信用卡之有效性及持卡人之同一性所用，是信
    用卡背面之電磁紀錄應屬刑法第二百二十條第二項所稱之準私文書。復在信用卡
    背面簽名欄簽名，單純自形式上觀察，即足以表示信用卡之簽名者，於信用卡有
    效期限內，有效使用該信用卡之辨識及證明，並非依習慣或特約表示一定用意之
    證明，性質上亦屬刑法第二百十條之私文書。核被告甲○○所為，係犯刑法第二
    百十六條、第二百十條之行使偽造私文書罪及第三百三十九條第三項、第一項之
    詐欺取財未遂罪。被告甲○○與被告史榮智及劉啟揚間，就前揭犯行，有犯意之
    聯絡及行為之分擔，均為共同正犯。被告等偽造信用卡上署押之行為，應係偽造
    私文書之部分行為，不另論以偽造署押罪。被告等偽造二張信用卡，係於緊接之
    時間內接續為之，依一般社會健全觀念，在時間差距上各行為之獨立性極為薄弱
    ，難以強行分開，在刑法評價上屬單一犯意內之數個接續行為，而為包括之一罪
    。又被告等偽造信用卡私文書後，持以行使，偽造私文書之低度行為，應為行使
    偽造私文書之高度行為所吸收，不另論罪。且其以一行使行為，同時行使偽造私
    文書及準私文書，為想像競合犯，應僅論以一行使偽造私文書罪。再被告等已著
    手於詐欺行為之實施，然未得手（指八十九年四月十五日上午十時許之詐欺取財
    行為，至同日下午四時許，該次因尚未行使出示詐財，不論以行使偽造私文書及
    詐欺取財未遂罪），為未遂犯；公訴人認係既遂，容有誤會。又其行使偽造私文
    書罪與詐欺取財未遂罪所犯二罪間，有方法目的之牽連犯關係，應從重依行使偽
    造私文書罪處斷。被告行為後，於九十年六月二十二日，刑法第二百零一條之一
    第一、二項雖增列偽造信用卡及行使偽造信用卡罪，惟法定刑度均較偽造私文書
    及行使偽造私文書為重，依刑法第二條第一項但書規定，應仍依修正前之偽造私
    文書或行使偽造私書罪處斷。爰審酌被告之品行，貪圖不法利益，而為本件犯行
    ，並不思以自身專才用於正當途徑，竟由其偽造信用卡，交予被告史榮智及劉啟
    揚，欲以此刷卡購物得利，嚴重影響金融秩序，惡性非輕，犯罪之手段、目的、
    所生危害，及犯後態度等一切情狀，量處如主文所示之刑，以資懲儆。另偽造之
    上開二張信用卡、用以偽造信用卡之筆記型電腦、讀卡機、螢幕機、燒錄機、電
    腦主機、印表機各乙台、側錄機一組、磁片二塊、信用卡四張、鍵盤乙個，為被
    告所有且供犯罪所用之物，已如前述，爰依刑法第三十八條第一項第二款宣告沒
    收。至上開偽造之信用卡二張背面上偽造「陳啟榮」署押二枚，因上開信用卡二
    張既已宣告沒收，自無庸另對背面上偽造之署押為沒收之諭知，併此說明。
三、至台灣高雄地方法院檢察署九十年度偵字第二一一一七號之併案意旨略以：被告
    甲○○與乙○○（另案審理）及李忠翰（另案通緝）等人，共組偽卡詐騙集團，
    自八十九年十一月間，先以設計電動遊樂場開分卡為由，委由不知情之電腦工程
    設計師陳金嬋繪製作為盜錄信用卡持卡人卡號及內碼專用之側錄晶片原始設計圖
    ，並透過陳金嬋介紹，委請不知情之黃魁撰寫「高階程式（又稱「對應程式」，
    為在電腦上使用之保護程式）」及「低階程式（側錄晶片內部程式）」，再依上
    開陳金嬋所繪製之原始設計圖及黃魁所撰寫之高、低階程式，由李忠翰在高雄市
    ○○路一一八號二樓住處，加工製造成每片能盜錄信用卡卡號及內碼一千二百組
    之側錄晶片，再由被告甲○○及乙○○分別販售予偽卡犯罪集團，後該偽卡犯罪
    集團即分別植入全省各地之大賣場、百貨公司、飯店、及加油站等處之收銀櫃檯
    刷卡機內，盜錄儲存電磁內碼資料後，以為製成偽卡，並交付予「車手」持往各
    大賣場及百貨公司等處購買物品，得手後隨即送至收贓站以原價五至七成比例賤
    售得財朋分。因認被告甲○○所涉犯刑法第三百二十三條、第三百二十條第一項
    之竊盜電磁紀錄罪、第三百四十二條第一項之背信罪、第二百十六條、第二百十
    條之行使偽造私文書罪、第三百四十條之常業詐欺罪、第三百四十九條第一項、
    第二項之贓物罪、電腦處理個人資料保護法第三十四條之非法輸出個人資料檔案
    罪、著作權法第九十四條之常業侵害著作權罪、商標法第六十二條第一款之妨害
    商標罪等罪，與本案有連續犯之裁判上一罪關係，移請併案審理。惟查：被告甲
    ○○於本院審理時供稱：於八十九年十一月間，乙○○告知伊有人需要側錄內碼
    功能之晶片，經與乙○○研議結果，並乙○○稱有認識電腦專業人士陳金嬋及黃
    魁，可請陳金嬋及黃魁撰寫程式，故由伊與乙○○一同前去找陳金嬋及黃魁，請
    他們設計，當時伊等係舉例稱如電動遊樂場開洗分，而於取得原始設計圖及高、
    低階程式後，由李忠翰焊接後，再由伊燒錄程式，而製作出晶片等語。另案被告
    乙○○於九十年偵字第二一一七號偵查時及本院審理時證述：因伊前經營電動玩
    具，而甲○○係經營電腦公司，外面的朋友知道伊等對於電子方面有專才，而於
    八十九年十一月間，向伊提議他們需要的功能，請伊等設計、發展，伊即前去找
    甲○○商議，並由伊透過友人認識黃魁及陳金蟬，伊即與甲○○研議要製造晶片
    ，才由伊二人與黃魁及陳金蟬接洽，委由黃魁設計高、低程式，而陳金蟬是線路
    部分，黃魁及陳金蟬所製造的並非專供側錄所用，係與一般電玩洗分、門禁管制
    設計原理相同，待他們設計完成後，再由甲○○及李忠瀚製造晶片，即由李忠瀚
    焊接後，交由甲○○灌程式，後由伊與甲○○一同販賣晶片，利潤均分，而李忠
    瀚的部分是按件計酬，每片晶片可側錄一千二百組信用卡內碼，並可洗掉後重覆
    使用，又伊先前即有為信用卡偽卡之行為，當時外面之友人要求時，伊確知他們
    是要做偽卡的，但該側錄晶片功用很多，不僅於偽卡，所以他們是做何使用，伊
    即不清楚等語。準此，被告甲○○係於八十九年十一月間，因另案被告乙○○告
    知有人需求側錄功能之晶片，始與乙○○研議以上開方式製造前開側錄晶片，以
    為販售。是縱認被告甲○○確有為併案犯行，亦係於被告為本案犯行後，所另行
    起意，被告甲○○所為本案起訴事實與併案部分，並非基於概括犯意為之。又前
    開併案審理部分，其行為態樣，與本件顯屬有別。依上，併案部分與本案應無連
    續犯之裁判上一罪關係，自非本案此部分之起訴效力所及，本院無從審酌，應由
    檢察官另行為適法之處理，附此敘明。
據上論斷，應依刑事訴訟法第二百九十九條第一項前段，刑法第二條第一項但書、第
二十八條、第二百十六條、第二百十條、第二百二十條第二項、第三百三十九條第三
項、第一項、第三十八條第一項第二款、第五十五條，罰金罰鍰提高標準條例第一條
前段，判決如主文。
本案經檢察官何景東到庭執行職務。
中      華      民      國      九十二    年      六    月    二十五    日
                                  臺灣高雄地方法院刑事第六庭
                                      法  官  洪榮家
右正本證明與原本無異。
如不服本判決，應於判決送達後十日內，向本院提出上訴狀。
                                       書記官  陳寰瑛
中      華      民      國      九十二    年      六    月    二十五    日
附錄本案論罪科刑法條全文：
刑法第二百十條：
  偽造、變造私文書，足以生損害於公眾或他人者，處五年以下有期徒刑。
刑法第二百十六條：
  行使第二百十條至第二百十五條之文書者，依偽造、變造文書或登載不實事項或使
  登載不實事項之規定處斷。
刑法第二百二十條：
  在紙上或物品上之文字、符號、圖畫、照像，依習慣或特約，足以為表示其用意之
  證明者，關於本章及本章以外之各罪，以文書論。
  錄音、錄影或電磁紀錄，藉機器或電腦之處理所顯示之聲音、影像或符號，足以為
  表示其用意之證明者，亦同。
  稱電磁紀錄，指以電子磁性或其他無法以人之知覺直接認識之方式所製成之紀錄，
  而供電腦處理之用者。
刑法第三百三十九條：
  意圖為自己或第三人不法之所有，以詐術使人將本人或第三人之物交付者，處五年
  以下有期徒刑、拘役或科或併科一千元以下罰金。
  以前項方法得財產上不法之利益或使第三人得之者，亦同。
  前二項之未遂犯罰之。


司法院資訊處製作；財團法人民間司法改革基金會備份。
